臺灣臺北地方法院刑事判決　　　　　　94年度訴字第1378號
公　訴　人　臺灣臺北地方法院檢察署檢察官
被　　　告　甲○○
上列被告因毒品危害防制條例案件，經檢察官提起公訴（94年度
毒偵字第2003號、第2365號），嗣被告於本院準備程序進行中就
被訴事實為有罪之陳述，經合議庭裁定改行簡式審判程序，本院
判決如下：
    主  文
甲○○連續施用第一級毒品，累犯，處有期徒刑拾月。
扣案之如附表一所示之物均沒收銷燬，如附表二所示之物沒收。
    事  實
一、甲○○前於民國86年間，因違反麻醉藥品管理條例案件，經
    本院於86年12月16日以86年易字第5508號判決判處有期徒刑
    7 月，嗣並確定，復於同年間，因違反肅清煙毒條例案件，
    經本院於86年11月27日以86年訴字第2212號判決判處有期徒
    刑3 年2 月，經台灣高等法院以86年度上訴定第6438號判決
    駁回上訴，前開2 罪，經裁定應執行有期徒刑3 年6 月，87
    年3 月10日刑期起算，88年8 月19日假釋中交付保護管束，
    後因案經撤銷假釋，91年4 月26日入監執行殘刑，93年3 月
    26日縮短刑期執行完畢。
二、甲○○執行完畢出監後，仍不知自我檢束，復因施用第一級
    毒品海洛因案件，經本院裁定送觀察勒戒後，認有繼續施用
    毒品之傾向，由本院以90年度毒聲字第1008號裁定令入戒治
    處所施以強制戒治，嗣經本院以91年毒聲字第479 號裁定停
    止戒治，所餘期間交付保護管束，並於91年5 月5 日保護管
    束期滿執行完畢，經台灣台北地方法院檢察署檢察官於91年
    8 月13日（起訴日誤載為91年7 月18日）以91年度戒毒偵字
    第144 號為不起訴處分確定。詎其猶不知悔改，於前開強制
    戒治執行完畢後5 年內，復基於施用第一級毒品海洛因之概
    括犯意，自93年9 月間之某日起，至94年6 月3 日凌晨止，
    連續在台北市○○路友人住處或其自己住處，或以海洛因滲
    自來水放入注射針筒打入自己手臂、或以海洛因摻入香煙中
    吸取香煙等方式，施用第一級毒品海洛因多次，分別經警於
    93年10月26日11時10分許及94年6 月3 日7 時許，在台北市
    ○○路114巷內及112巷9 弄38號前查獲，並扣有其所有之如
    附表一、附表二所示之物。
三、案經臺北市政府警察局萬華分局報告臺灣臺北地方法院檢察
    署檢察官偵查起訴，本院因被告為有罪陳述，依簡式審判程
    序審理。
    理  由
一、前開事實，業據被告甲○○於警詢、檢察官偵查及本院審理
    時坦承不諱，被告分別於93年10月26日11時10分許及94年6
    月3 日7 時許，在台北市○○路114 巷內及112 巷9 弄38號
    前查獲後，所採集之尿液，經送鑑定，確有嗎啡陽性反應，
    有台灣檢驗科技股份有限公司94年6 月15日、台灣尖端先進
    生技醫藥股分有限公司93年11月5 日之濫用藥物檢驗報告附
    卷可憑，復有扣案之如附表一、附表二所示之物足資佐證，
    而扣案之如附表一編號1 所示之物，經查獲機關即台北市政
    府警察局萬華分局於以聯勤二○四廠製造之煙毒品檢驗Ａ包
    檢驗結果，確有第一級海洛因反應，有該初步鑑驗報告單附
    於94年度毒偵字第2003號卷第17頁可稽，又扣案之如附表一
    編號2 所示之物，經送法務部調查局鑑定，確有第一級毒品
    海洛因成份，有該局於94年9 月20日第000000000 號鑑定通
    知書影本附於本院卷可參，足見被告前開自白與事實相符，
    應可採信。次查，被告復因施用第一級毒品海洛因案件，經
    本院裁定送觀察勒戒後，認有繼續施用毒品之傾向，由本院
    以90年度毒聲字第1008號裁定令入戒治處所施以強制戒治，
    嗣經本院以91年毒聲字第479 號裁定停止戒治，所餘期間交
    付保護管束，並於91年5 月5 日保護管束期滿執行完畢，經
    台灣台北地方法院檢察署檢察官於91年8 月13日以91年度戒
    毒偵字第144 號為不起訴處分確定，有台灣高等法院被告全
    國前案記錄表在卷為憑。被告於強制戒治執行完畢釋放，經
    不起訴處分後，5 年內再犯本案施用第一級毒品犯行，甚為
    明確。綜上，本件事證明確，被告犯行堪以認定。
二、論罪科刑的理由：
    (一)核被告所為，係犯毒品危害防制條例第10條第1 項施用第
      一級毒品罪，其持有第一級毒品之低度行為為施用第一級
      毒品之高度行為所吸收，不另論罪。
    (二)被告多次施用第一級毒品之犯行，時間緊接、方法相近、
      觸犯構成犯罪要件相同之罪名，顯係基於概括犯意為之，
      應依刑法第56條之規定論以一罪，並加重其刑。
    (三)查公訴人雖僅就被告自93年10月26日起至94年6 月3 日止
      之施用第一級毒品海洛因犯行提起公訴，而未論及被告早
      自93年9 月間起即開始施用，惟被告所為該等未經起訴之
      連續施用第一級毒品海洛因之犯行，與業據起訴部分之犯
      行，有連續犯之裁判上一罪關係，為起訴效力所及，本院
      自應併予審理論究。
    (四)被告前有如事實欄所載之犯罪、科刑及執行情形，有臺灣
      高等法院被告全國前案紀錄表一紙在卷可稽，其受有期徒
      刑之執行完畢，5 年內再犯本件有期徒刑以上之罪，核屬
      累犯，依法遞加重其刑。
    (五)爰審酌被告前曾違反麻醉藥品管理條例、肅清煙毒條例、
      毒品危害防制條例，經過刑罰執行、觀察、勒戒及強制戒
      治後，猶不知戒除施用第一級毒品惡習，抗拒毒品之意志
      力薄弱，及其施用之時間及次數、所生自我戕害之結果、
      犯罪後於本院準備程序及審理中尚能坦承犯行而態度良好
      及其他一切情狀，量處如主文所示之刑。公訴人認被告前
      開犯行，應量處有期徒刑8 月云云，顯未慮及被告前開各
      種情狀，尚有未洽。
三、扣案物之沒收：
    (一)扣案之如附表一編號2 所示之物，屬於毒品危害防制條例
      第2 條第2 項第1 款所稱之第二級毒品，已如前述，為違
      禁物，而附表一編號1 所示之海洛因盛裝袋內含有第一級
      毒品海洛因，已如前述，衡情已無法分離，亦為違禁物，
      均應依同條例第18條第1項前段之規定，宣告沒收銷燬。
    (二)扣案之如附表二所示之物，為被告所有，且係被告用以施
      用第一級毒品安非他命所用之物，業據被告於本院調查時
      供稱明確，又該扣案之針筒，經核並非專供施用第一級毒
      品海洛因所用之物，爰依刑法第38條第1 項第2 款之規定
      ，併予宣告沒收。
據上論斷，應依刑事訴訟法273 條之1 第1 項、第299 條第1 項
前段，毒品危害防制條例第10條第1 項、第18條第1 項前段，刑
法第11條前段、第56條、第47條、第38條第1 項第2 款，判決如
主文。
本案經檢察官黃紋綦到庭執行職務
中　　華　　民　　國　　94　　年　　10　　月　　31　　日
　　　　　　　　　刑事第七庭  法　官　蔡守訓
以上正本證明與原本無異。
如不服本判決，應於判決送達後10日內，向本院提出上訴狀。
                              書記官  廖純瑜
中　　華　　民　　國　　94　　年　　10　　月　　31　　日
附錄法條毒品危害防制條例第10條第1項
施用第一級毒品者，處 6 月以上 5 年以下有期徒刑。
附表一：
┌──┬──────────┬────────────┐
│編號│扣  案  物  名  稱  │備              註      │
├──┼──────────┼────────────┤
│ 1  │海洛因盛裝袋1 個    │(一)被告所有。            │
│    │（內有海洛因反應）  │(二)被告經警於93年10月26日│
│    │                    │  11時10分許在台北市莒光│
│    │                    │  路144 巷內查獲。      │
├──┼──────────┼────────────┤
│ 2  │海洛因2 小包        │(一)被告所有。            │
│    │（空包裝總重0．46公 │(二)被告經警於94年6 月3 日│
│    │克、總淨重0．06公克 │  7 時許在台北市○○路11│
│    │）                  │  2 巷9 弄38號前查獲。  │
└──┴──────────┴────────────┘
附表二：
┌──┬──────────┬────────────┐
│編號│扣  案  物  名  稱  │備              註      │
├──┼──────────┼────────────┤
│ 1  │注射針筒1 支        │(一)被告所有，且為用於施用│
│    │                    │  第一級毒品海洛因之物，│
│    │                    │  經核非專供施用第一級毒│
│    │                    │  品所用之物。          │
│    │                    │(二)被告經警於93年10月26日│
│    │                    │  11時10分許在台北市莒光│
│    │                    │  路144 巷內查獲。      │
└──┴──────────┴────────────┘
